臺灣臺中地方法院民事裁定  100年度聲字第309號
聲  請  人  林黃金春
相  對  人  林松榮
            林錦全
            林富滄
            黃楷婷
            黃國庭
            林佳樺
上列當事人間聲請停止執行事件，本院裁定如下：
    主    文
聲請人提供新臺幣貳佰貳拾萬零陸佰陸拾柒元為擔保後，本院
一百年度司執字第一○六四四三號拆屋交地執行事件之強制執行
程序，於本院一百年度訴字第二八八五號第三人異議之訴事件判
決確定、和解或撤回起訴前，應暫予停止。
    理      由
一、按有回復原狀之聲請，或提起再審或異議之訴，或對於和解
    為繼續審判之請求，或提起宣告調解無效之訴、撤銷調解之
    訴，或對於許可強制執行之裁定提起抗告時，法院因必要情
    形或依聲請定相當並確實之擔保，得為停止強制執行之裁定
    ，強制執行法第18條第2項定有明文。
二、經查，本件聲請人以其向本院提起第三人異議之訴為理由，
    聲請裁定停止本院100 年度司執字第106443號強制執行事件
    之強制執行程序，經本院調閱100 年度司執字第106443號拆
    屋交地執行卷宗及100 年度訴字第2885號第三人異議之訴卷
    宗審查，聲請人聲請停止100 年度司執字第106443號強制執
    行事件之強制執行程序，應屬有據，本院爰依強制執行法第
    18條第2項規定定相當並確實之擔保後准許之。
三、次查，本院前開強制執行事件，為債權人即相對人持本院80
    年度訴字第37號民事確定判決，聲請對債務人林仲懿應將坐
    落臺中市○○區○○段442地號土地上，如該判決附圖A部分
    面積合計1,279 平方公尺之地上建物拆除，並交還土地為強
    制執行，聲請人主張其為其上建物之所有人提起第三人異議
    之訴，爰依首揭說明，認停止執行所供擔保數額，應依標的
    物停止執行後，相對人未能即時受償所受之損害額為依據，
    本件相對人因停止執行可能遭受之損害，為無法使用上開建
    物占用土地部分之損害。茲審酌聲請人所提之第三人異議之
    訴為不得上訴第三審之事件，參考目前各審級辦案期限，則
    預估該案訴訟至二審定讞所需進行期間推定為3年4個月，又
    相對人所有之上開土地公告現值每平方公尺為新臺幣28,000
    元，以相對人無法利用土地期間，按法定利率年息10％計算
    至本案訴訟之第三人異議之訴事件確定終結時，核算相對人
    因停止執行所受之損害，而本件停止相對人執行之地上物所
    占用該土地之面積，亦即聲請人所陳報系爭地號上鋼鐵造倉
    庫建物所占239 平方公尺，故相對人因聲請人聲請停止所受
    之損害額為2,230,667元（28000×239×10％÷12×40＝000
    0000.6，元以下四捨五入），爰以此為相對人因停止執行不
    能即時受償之損害額，命聲請人供上開金額之擔保後，裁定
    如主文。
四、依強制執行法第18條第2 項，裁定如主文。
中    華    民    國   100    年    11    月    8     日
                  民事第二庭  法  官  黃裕仁
正本係照原本作成
如不服本裁定應於送達後10日內向本院提出抗告狀，並繳納抗告
費新臺幣1,000 元。
中    華    民    國   100    年    11    月    8     日
                              書記官  司立文